【裁判字號】    89,訴,1193
【裁判日期】    891229
【裁判案由】    違反著作權法等
【裁判全文】
臺灣臺北地方法院刑事判決                        八十九年度訴字第一一九三號
    公  訴  人  臺灣臺北地方法院檢察署檢察官
    被      告  甲○○
                乙○○
右列被告因違反著作權法等案件，經檢察官提起公訴（八十九年度偵字第二九八四號
、第五八一三號、第五八一四號、第五八一五號、第八三八五號），本院判決如左：
    主  文
甲○○共同以犯明知為侵害著作權之物，而意圖營利而交付之罪為常業，處有期徒刑
壹年陸月。緩刑肆年。
乙○○共同連續明知為侵害著作權之物，以意圖營利而交付之方法侵害他人之著作權
，處有期徒刑捌月。緩刑肆年。
扣案之遊戲光碟目錄參拾陸本、遊戲標籤紙貳佰伍拾張、進貨單壹佰陸拾伍張及如附
表所示之盜版遊戲光碟片共壹萬零陸佰零陸片均沒收。
    事  實
一、甲○○、乙○○二人係夫妻，而甲○○係設於臺北市信義區○○○路二○七號一
    樓「華誠電視遊樂器專賣店」之負責人，二人均明知如附表所示之「GT實戰賽車
    」（ GRAN TURISMO 2 ）、「小龍歷險記（寶貝龍）」（  Spyro The Dragon ）
    、「龍騎士傳說」（ THE LEGEND OF DRAGON ）、「骰子」、「亞克傳承III」
    （ ARC THE RADIII）、「勁爆熱舞II」（ Dance Dance Revolution2 Remix ，
    DDR2）等遊戲光碟或電腦程式著作物，分別為日本國法人，即日商丙○○○娛樂
    股份有限公司（下稱新力公司，負責人德中暉久，公司址設日本國東京都港區赤
    阪七丁目一番一號）、日本國法人即日商可那美股份有限公司（，英文為
    KONAMI CO.,LTD，下稱可那美公司，負責人上月景彥，公司址設日本國兵庫縣神
    戶市中央區港島中町七丁目三番地二號）、日本國法人即日商西雅企業股份有限
    公司（下稱西雅公司，負責人中山隼雄，公司址設日本國東京都大田區羽田一丁
    目二番十二號）所著作，在日本國擁有著作財產權之電腦程式著作物，該電腦程
    式著作物由各該公司在日本首次發行後，即由各該公司於卅日內在中華民國管轄
    區內為首次發行，依著作權法第四條之規定，仍受我國著作權法之保護，非經各
    該公司之同意或授權，不得擅自重製、散布或意圖營利而交付；另明知 「 NBA
    Live 97」、「NBA Live 98」等電腦程式軟體著作物（前揭軟體均須新力公司所
    產製之電腦遊戲機「Play Station」中方能執行，係美商藝電公司（Electronic
    Arts Inc.公司負責人為Ruth A.Kennedy，公司址設209 Redwood Shores Pakway
    , Redwood City CA000000-0000 U.S.A.） 擁有著作權之電腦程式著作物，依著
    作權法第四條第二款及八十二年七月十六日簽署生效之「北美事務協調委員會與
    美國在臺協會著作權保護協定」受我國著作權法保護之著作物，非經美商藝電公
    司之同意或授權，亦不得擅自重製、散布或意圖營利而交付。詎竟自八十七年間
    某日起，甲○○明知其自不明年籍綽號之成年男子處，以每片約新臺幣（下同）
    廿、卅元不等之價格購入之盜版電腦遊戲程式光碟片，為侵害著作權之物，竟意
    圖營利，並基於常業之犯意，再以每片五十元不等之價格，在其所開設之「華誠
    電視遊樂器專賣店」向不特定人販售，而牟取不法利益，並以之為常業，並偶而
    委由其配偶乙○○（在亞細亞航空公司臺北機場分公司任職）基於概括之犯意在
    上址連續代為販賣盜版電腦遊戲程式光碟片。嗣於八十九年二月二日下午五時卅
    分許，在前揭「華誠電視遊樂器專賣店」查獲乙○○，並在店內扣得如附表所示
    之盜版電腦遊戲程式光碟片一萬零六百零六片、遊戲光碟目錄卅六本、遊戲標籤
    紙二百五十張、進貨單一百六十五張。
二、案經內政部警政署保安警察第二總隊第一大隊第一中隊移送及新力公司、西雅公
    司、可那美公司分別委由陳和貴律師、張澤平律師、吳婷婷律師及美商藝電公司
    委由李世章律師、陳文銓、陳立勝訴由台灣台北地方法院檢察署檢察官偵查起訴
    。
    理  由
一、訊據被告等均坦承確有販賣上揭之盜版光碟片之事實，惟甲○○辯稱伊並非常業
    犯云云。惟查：
（一）右揭犯罪事實業據新力公司、西雅公司、可那美公司分別委由陳和貴律師、張
      澤平律師、吳婷婷律師及美商藝電公司委由李世章律師、陳文銓、陳立勝指訴
      綦詳，且有扣案之如附表所示盜版光碟片一萬零六百零六片可稽，而「NBA
      Live 97」、「NBA Live 98」等電腦程式著作係美商藝電公司擁有著作權之電
      腦程式著作物，此有正版軟體封面、著作權證明附卷可證，且被侵害之日商著
      作權之物確於在日本首次發行後三十日內，在我國管轄區內首次發行，亦據其
      提出相關著作權登記資料、海關進口報單、商業發票及英特全股份有限公司銷
      售如附表所示等電腦軟體程式著作物相關發行資料、進貨單、存貨單、存貨明
      細表及銷售統一發票等文件在卷足憑。
（二）按刑法上所謂常業犯，指反覆以同種類行為為目的之社會活動之職業性犯罪而
      言，至於其犯罪所得之多寡，事後仍否保有該犯罪所得、是否恃此犯罪為唯一
      的謀生職業，則非所問，縱令兼有其他職業，或犯罪所得不多，均無礙於該常
      業犯罪之成立，最高法院八十九年度台上字第四四五號判決亦持此見解。是侵
      害著作權之常業犯，應指有反覆以侵害著作權為目的之同種類社會活動之職業
      性犯罪而言，至於犯罪所得之多寡，是否恃此犯罪為唯一的謀生職業，則非所
      問，縱另兼有其他職業，或犯罪所得不多，均無礙於常業犯之成之。本件被告
      甲○○所開設之「華誠電視遊樂器專賣店」主要係販賣電視遊樂器及週邊商品
      ，且店內主要展示亦以盜版光碟為主，亦有照片八幀在卷足憑，另查獲之盜版
      光碟片多達一萬零六百零六片，數量龐大，被告明知為侵害著作權之物，仍以
      同一種類之行為販售，交付予不特定之人，是被告既有反覆以同類侵害著作權
      為目的之行為，參諸前開說明，自應論以常業犯。故被告甲○○所辯顯係卸責
      之詞，應不足採，其犯行洵堪認定。
二、被告甲○○意圖營利販售明知為侵害著作權之物予不特定人，且以之為常業，核
    其所為，係犯著作權法第九十四條之侵害著作權之常業犯。被告乙○○意圖營利
    販售明知為侵害著作權之物予不特定人，核其所為，係犯著作權法第八十七條第
    二款之罪，又被告乙○○先後多次犯行，時間緊接，所犯係構成要件相同之罪，
    顯係基於概括犯意，為連續犯，應以一罪論並加重其刑；另被告等一行為同時侵
    害新力公司、美商藝電公司、西雅公司、可那美公司之數法益，參酌最高法院八
    十六年度台非字第二四一號判決意旨，為想像競合犯，均從一重處斷。被告二人
    與年籍不詳之成年男子間就上揭犯行，有犯意聯絡及行為分擔，皆為共同正犯；
    爰審酌被告等販賣侵害他人盜版電腦程式著作物，嚴重破壞我國保護智慧財產權
    之國際形象及對於他人無體財產權之尊重，但犯罪後均深感悔悟且坦承不諱，爰
    各量處如主文所示之刑。末查被告二人均未曾受有期徒刑以上刑之宣告，有臺灣
    高等法院被告全國前案紀錄表在卷可按，因一時失慮，致誤觸法網，犯後深表悔
    悟，態度良好，告訴人美商藝電公司亦表示由於被告等之協助，因而報警破獲製
    造盜版電腦程式著作物之中盤商，故願意原諒被告二人，請求給予緩刑；而告訴
    人新力公司、西雅公司、可那美公司亦未堅持被告二人不得給予緩刑，是本院認
    其經此次起訴審判之教訓後，當能知所警惕，而無再犯之虞，因認對被告二人所
    處之刑以暫不執行為適當，爰均併予宣告緩刑四年，用勵自新。另扣案之如附表
    所示之盜版電腦遊戲程式光碟片共一萬零六百零六片、遊戲光碟目錄卅六本、遊
    戲標籤紙二百五十張、進貨單一百六十五張（扣押物品清單雖記載為盜版遊戲光
    碟片共一萬零一百，惟經本院開箱勘驗結果為盜版遊戲光碟片共有一萬零六百零
    六片，參本院卷八十九年十月九日勘驗筆錄）均屬被告等所有，且為供犯罪所用
    之物，業據被告等供明在卷，依刑法第三十八條第一項第二款，併予宣告沒收。
三、公訴意旨另以：被告甲○○、乙○○二人均明知「 Play Station 」及「 PS 設
    計圖」業經新力公司分別向經濟部中央標準局（現改制為智慧財產局）申請核准
    取得商標專用權，註冊為第六七二六六六號、第七一○四五四號商標，並均指定
    使用於錄有電腦程式之、磁碟、磁卡、磁帶及光碟等商品，近年在全球個人電腦
    遊樂器市場行銷甚廣，品質著有商譽，為業界及消費大眾所共知，而「Play Sta
    tion」、「PS設計圖」之二商標專用期間分別係自八十四年三月一日至九十四年
    二月廿八日，及八十五年三月十六日至九十五年三月十五日；另明知「SEGA」業
    經西雅公司向經濟部中央標準局申請核准，取得商標專用權，註冊為第二四九○
    七○號商標，並均指定使用於電腦、家用微電腦、公司用微電腦、電腦用磁片、
    磁碟、電視遊樂器程式卡帶等商品，近年亦在世界個人電腦遊樂器市場行銷甚廣
    ，品質著有商譽，為業界及消費大眾所共知，而「 SEGA 」之商標專用期間係自
    七十三年七月一日至八十三年六月卅日，嗣經核准延展至九十三年六月卅日；詎
    竟出於意圖販售仿冒前揭新力公司、西雅公司之商標商品營利之犯意，自八十七
    年間某日起，由甲○○在臺北市信義區○○○路二○七號一樓處開設「華誠電視
    遊樂器專賣店」，自不明年籍綽號之成年男子處，以每片約廿、卅元不等之價格
    購入仿冒新力公司及西雅公司享有商標權之仿冒電腦遊戲程式光碟片後，再以每
    片五十元不等之價格販售予不特定人，甲○○即以此為常業，賴以為生，並偶而
    委由其配偶乙○○（在亞細亞航空公司臺北機場分公司任職）代為經營販賣。而
    仿冒之光碟片透過電視遊樂器執行時，在電視畫面亦出現擅自製作之新力公司、
    西雅公司之名稱及其商標，為相同之使用，致與新力公司、西雅公司所產銷之真
    品混淆，而行使偽造之私文書，足以生損害於上開公司商標商譽等權益，因認被
    告涉有商標法第六十三條販賣仿冒商標商品及刑法第二百十六條行使第二百十條
    、第二百二十條第二項之行使偽造準私文書罪嫌。惟按犯罪事實，應依證據認定
    之，無證據不得推定其犯罪事實，不能證明被告犯罪者，應諭知無罪之判決，刑
    事訴訟法第一百五十四條、第三百零一條第一項分別定有明文。而公訴人認被告
    涉有商標法第六十三條，刑法第二百十六條、第二百十條、第二百二十條第二項
    之罪嫌，無非係以其販賣之盜版電腦遊戲光碟片及卡匣，透過電視遊樂器執行時
    ，在電視畫面亦出現新力公司、西雅公司之名稱及其商標，且有扣案盜版遊戲光
    碟、現場採證照片為其主要論據。
    茲分就被告等是否違反商標法第六十三條及刑法第二百十六條、第二百十條、第
    二百二十條第二項二部分，分論如下：
（一）被告是否違反商標法第六十三條部分：
    1.按商標法第六十三條規定：明知為前條而商品販賣、意圖販賣而陳列、輸出或
      輸入者，處一年以下有期徒刑．．．；同法第六十二條規第一項規定：意圖欺
      騙他人，而於同一商品或類似商品，使用相同或近似於他人註冊商標之圖樣；
      而所謂商品之使用，依同法第六條第一項規定：係指為「行銷之目的」，將商
      標用於商品或其包裝、容器、標帖、說明書、價目表或其他類似物件上，而持
      有、陳列或散布者，故是否該當商標法第六十三條之罪必須探究是否符合同法
      第六條第一項「商標使用」之概念。故本件首應究明，被告所販賣盜版光碟或
      卡匣之商標須透過電視遊樂器執行後，始能於電視螢幕上顯現，是否符合商標
      法第六條「商標使用」之概念：
    (1)扣案之遊戲軟體光碟片及卡匣均係被告將光碟片（或外加封皮、ＣＤ塑膠盒等
      外包裝）出售予不詳姓名之客戶，再由客戶購買後，將之置於適合執行光碟片
      內程式之主機，再配合電視等相關設備，使其內之遊戲軟體出現於電視螢幕上
      ，客戶始得利用其配備玩樂，此過程既係客戶先向被告購入光碟片後，再以其
      所自備之電腦遊戲主機配合電視螢幕等相關硬體設置完備後，將光碟片置於電
      腦遊戲主機之固定位置內執行其內之程式，始分別出現「Play Station」、「
      PS 」設計圖之商標及「Licensed by Sony Computer Enterprisment Ltd」等
      英文名稱及授權文字，雖公訴人爰引司法業務研究會第四期研討會之結論及經
      濟部中央標準局（現改制為智慧財產局）八十七年四月十八日台商九八０字二
      ０五九０二號函認為：縱認此種透過電磁輸出入交換運算之作用，以遊樂器、
      電腦主機之操作為媒介，始於電視或電腦螢幕前出現商標圖樣者，其標示型態
      足資一般商品購買人認識其所表彰之商品來源，解釋上屬商標法第六條第一項
      所稱之其他類似物件之範疇等語。惟查：
  甲、參酌商標法第六條第一項規定，乃先以列舉方式具體規定何謂商標之使用，亦
      即須將商標用於「商品」或其「包裝」、「容器」、「標帖」、「說明書」，
      「價目表」，而最後再以「其他類似物件」概括地加以規定，依法學解釋方法
      ，於同一條文內若分別有列舉和概括規定，概括規定在解釋上必須包含列舉規
      定中之特徵，以商標法第六條第一項為例，即條文中規定之「其他類似物件」
      必須如同「包裝」、「容器」、「標帖」、「說明書」、「價目表」相同為有
      體物，且能使一般人於物理上能以肉眼直接觀察辨識出商標之存在，故「透過
      電腦主機操作為媒介，始於電視或電腦螢幕前出現商標圖樣」，於法律解釋上
      應無法為商標法第六條第一項所稱「其他類似物件」之文義所涵攝。
  乙、而若出售前揭盜版光碟片時，並非透過上開方式執行光碟片或卡匣內之程式向
      顧客表示後，始為販售，僅係由於顧客直接要約單純交付光碟片或卡匣。故於
      交易過程中，賣方既未透過光碟片或卡匣向不特定人展示前揭商標、英文名稱
      及授權文字，來表彰其電腦遊戲光碟之商品來源，故於客觀上自無以之供作行
      銷之用，主觀上更不會有以為供行銷之目的，是若單純販賣盜版光碟（尤其為
      雙面皆係銀白色裸片）之行為，無論於主觀上及客觀上，應無商標法第六條第
      一項規定之「商標使用」可言。又所購入之盜版電腦遊戲光碟片，若係透過第
      三人所重製，惟重製電腦遊戲軟體之過程，為免技術上之困難，或基於成本考
      量，自不另作任何之過濾，故其於重製電腦遊戲軟體之檔案同時，會一併複製
      有關展示商標圖樣之檔案，應屬無可避免之當然結果，就此尚難逕謂其為達行
      銷之目的而複製該等電腦檔案資料。
    (2)如前所述，透過文義解釋及論理解釋皆無法將商標法第六條第一項之「商標使
      用」解釋成包含「透過電磁輸出入交換運算之作用，以遊樂器、電腦主機之操
      作為媒介，始於電視或電腦螢幕前出現商標圖樣」之行為態樣，且商標法並未
      有如刑法第二百二十條第二項「錄音、錄影或電磁紀錄，藉機器或電腦之處理
      所顯示之聲音、影像或符，足以表示用意之證明」之相類似規定，依罪刑法定
      原則，亦不應認第六條第一項「其他類似物件」解釋上可包括「透過電磁輸出
      入交換運算之作用，以遊樂器、電腦主機之操作為媒介，始於電視或電腦螢幕
      前出現商標圖樣」。
    2.又商標之申請註冊，應指定使用商標之商品類別及商品名稱，以申請書向商標
      主管機關為之，不同類別之商品應分別申請，而商品之分類則由施行細則定之
      ，商標法第三十五條第一項及第二項定有明文。查電腦遊戲光碟片及卡匣係將
      電腦遊戲軟體以電腦語言所寫成程式，再將之組譯成適合電腦主機讀取之檔案
      ，而儲存於光碟片或卡匣內。然電腦遊戲軟體本身係屬他人之創作而為著作之
      一種，此可觀諸我國著作權法第三條第一項第一款規定「著作」係指屬於文學
      、科學、藝術或其他學術範圍之創作自明，故人之創作原則上為無形，其有形
      之「著作原件或其重製物」均僅為表達該著作（創作）之具體方法或其存在客
      體而已，應非著作之本身（本質），此另可參考八十七年一月二十一日修正著
      作權法增列第十條之一規定：「依本法取得之著作權，其保護僅及於該著作之
      表達，而不及於其所表達之思想、程序、製程、系統、操作方法、概念、原理
      、發現」可知。所以無形之著作常需依附於有形之物體，並非可謂該被依附之
      客體即屬著作本身，故本件涉嫌被重製之電腦遊戲軟體係以電腦語言寫成程式
      ，再將之組譯成適合電腦主機讀取之檔案而儲存於光碟片或卡匣內，電腦遊戲
      軟體本身雖屬著作，然光碟片或卡匣則係被依附之載體（物體），二者於概念
      上自有區別之必要。另系爭遊戲光碟片之商標專用證書載明專用於商標法施行
      細則第四十九條第九類之產品，而依據商標法施行細則第四十九條第九類之產
      品經列舉計有：「科學、航海、測量、電氣、攝影、電影、光學、計重、計量
      、信號、檢查（監督）、救生和教學用具及儀器；聲音或影像記錄、傳送或複
      製（再生）用器具；磁性資料載體、記錄磁碟；自動販賣機及貨幣操作（管理
      ）器具之機械裝置；現金出納機、計算機及資料處理設備；滅火器械。」等物
      ，是綜上以觀，商標法施行細則第四十九條第九類之產品，均係以有形之物體
      為該類之商品，並未包括電腦軟體或電腦程式。是單就「電腦遊戲軟體」本身
      而言，並無從為該類之商品。反之，光碟片本身因可為電腦磁性資料之載體，
      故為上開種類之商品，而應受商標法之規範。故就一般社會常情，電腦遊戲軟
      體之出售，均係將寫成電腦軟體之電腦程式所組譯成之檔案，儲存於適於儲存
      檔案之載體（如光碟片、磁碟片等），或再加上適度之包裝後，以實物之方式
      出售，是本件實應推究者，乃遊戲軟體所附著之商品即扣案之光碟片本身有無
      使用商標之問題，而非其內所隱藏之遊戲軟體程式之創作本身。惟就本案經查
      扣如附表所示（除如前揭犯罪事實欄之部分光碟片及卡匣其外包裝上有使用相
      同於前揭各公司註冊商標之商品外）之盜版電腦遊戲光碟片之包裝、光碟片、
      光碟片外殼並無如新力公司「Play Station」及「PS」或西雅公司「SEGA」設
      計圖之商標，此亦經公訴人赴內政部警政署保安警察第二總隊第一大隊第一中
      隊調勘驗，均為雙面銀白色裸片，光碟片上並未印刷遊戲名稱，與一般新力公
      司、西雅公司所產製之遊戲光碟片均有精緻包裝，光碟片未寫入資料一面均有
      彩色之印刷有明顯差異，足證被告販賣上開電腦遊戲光碟片時，應不至使消費
      者混淆或誤認扣案之盜版光碟乃商標專用權人之產品，實無從認有「商標使用
      」之客觀事實，更難推知其有供為行銷目的之用，並藉以達到欺騙他人之意圖
      。故縱認被告有販賣扣案如附表所示之電腦遊戲光碟片之事實，亦非可謂該當
      於商標法第六十三條之構成要件。
（二）被告是否違反刑法第二百十六條、第二百二十條、第二百十條之罪部分而論：
    1.按刑法固於八十六年十月六日經總統令公布修正刑法第二百二十條，除將原條
      文列為第一項增列「圖畫」、「照像」以文書論之規定外，並增列第二項：錄
      音、錄影或電磁紀錄，藉機器或電腦之處理所顯示之聲音、影像或符號足以表
      示其用意之證明者，亦同於同條第一項之規定以文書論之規定，此乃係以近代
      社會對於錄音、錄影、電腦之使用，日趨普遍，並漸用以取代文書之製作，已
      應實際需要，並於同年月八日生效。被告固於上開條文修正生效後販賣電腦遊
      戲光碟片，其若有該當於該條情形而有偽造及行使偽造行為，自應有該條之適
      用。然按商標本身之作用在於表彰自己營業之商品，商標法第二條定有明文。
      公訴人所指之「PS」、「SEGA」設計圖乃純粹係以單純之圖形表示其商標，單
      純之圖形本身不備任何之文書意思性；而「Play Station」、「SEGA」雖係英
      文單字之「 PLAY」及「STATION」或「SEGA」所組合，然組合之結果亦僅係一
      種較為特別之名稱，所表示者亦不具文書之意思性。綜此，上開商標本身均非
      屬刑法上所稱之文書；而商標法所保護之商標法益，乃在於保護非商標專用權
      人不得任意使用他人之商標，其保護之重點在於商標使用之概念，而有別於刑
      法第二編第十五章偽造文書印文罪章所使用之偽造、變造、不實登載等概念。
      故電視螢幕上出現之文字或圖樣商標，雖屬於電腦處理所顯示之圖樣及字形，
      然其客觀上既無文書所具備之意思性，尚難與文書同論，此亦可參酌現行刑事
      審判實務對於單純違反商標法第六十二條及六十三之罪，並無同時論以偽造準
      私文書罪或行使偽造準私文書等罪亦可推知。另就電視螢幕上所出現之「
      Licensed by Sony Computer Enterprisment Ltd 」英文名稱及授權文字，及
      標示之由可那美公司、美商藝電公司等固足以對外表示一定該等光碟內之著作
      係前開公司所創作之用意證明文字，然刑法上之行使偽造私文書，必須提出偽
      造之文書，本於該文書之內容有所主張方得成立。又所謂行使偽造文書，乃依
      文書用法，以之充作真正文書而加以使用之意，故須行為人就其所偽造內容向
      他方有所主張，始足當之，最高法院四十七年台上字第一○四八號、七十二年
      台上字第四七○九號判例可資參照。而依一般販賣盜版光碟之交易習慣，被告
      斷不可能於交易過程，逐一透過電視遊樂器之執行於電視螢幕上對於該等商標
      、英文名稱及授權文字向顧客為任何主張，反之，上揭商標、英文名稱及授權
      文字之程式皆僅為電磁紀錄而儲存於光碟片或卡匣中，故買賣交易之際，客觀
      上被告亦難就該等內容為任何主張，而顧客交易當場既未見到該等內容，又如
      何憑信被告之主張為真，而為文書之信用交易？是綜上以觀，亦難認被告販賣
      盜版光碟片之行為，與刑法第二百十六條、第二百二十條、第二百十條之罪名
      構成要件該當。
    是綜上所述，被告所販賣之盜版電腦遊戲光碟片之商標、英文名稱及授權文字，
    須透過電磁輸出入交換運算之作用，始能以電視遊樂器執行，於電視影像畫面中
    使能呈現，依前揭之說明，與商標法第六條第一項「商標使用」之定義及刑法上
    「行使偽造私文書」之概念有別，故被告販賣盜版遊戲光碟片之行為，尚與商標
    法第六十三條及刑法第二百十六條、第二百十條、第二百二十條第二項之構成要
    件有間，惟公訴人認被告販賣仿冒商標商品之犯行和前揭論罪科刑之著作權法第
    九十四條之犯行，為想像競合犯；其行使偽造準私文書之犯行與著作權法第九十
    四條之犯行，乃牽連犯，均與論罪科刑之著作權法第九十四條屬裁判上一罪，故
    不另為無罪之諭知，附此敘明。
據上論斷，應依刑事訴訟法第二百九十九條第一項前段，著作權法第九十四條，第八
十七條第二款，刑法第十一條、刑法第二十八條、第五十六條、第三十八條第一項第
二款，判決如主文。
本案經檢察官曾益盛到庭執行職務。
中      華      民      國      八十九      年    十二    月   二十九   日
                                  臺灣臺北地方法院刑事第二庭
                                        法    官
右正本證明與原本無異。
如不服本判決，應於判決送達後十日內，向本院提出上訴狀。
附錄本案論罪科刑所依據之法條：
著作權法第九十四條，第八十七條第二款


司法院資訊處製作；財團法人民間司法改革基金會備份。
